# 求助，土地评估事项

提问人：stone1323 时间：2014-12-02 13:11:02
案例内容： A公司相关情况： 1 ． 2011 年账面只有无形资产-土地一项资产，账面成本 300 万元，上面尚有未搬迁的居民及附着物。
资产负责表：无形资产 300 万元、实收资本 300 万元 2 ． 2012 年X公司收购A公司100%股权时对无形资产的评估金额为 1000 万元（假设为公允价值），评估的前提条件是：土地五通一平，上面无居民及附着物，无需再发生补偿及平整费用。
问题： 1 、收购时估计后续发生的补偿及平整费为 80 万元，那么资本公积—资产评估增值应为 700 万元还是 620 万元？假如 2012 年以620 万元列示，以后年度实际支付了 150 万元，那么资本公积能否调整。 2 、如收购时无法估计后续发生的金额，那么资本公积的金额应为多少？
以上每项处理的分录以及使用的准则依据。

回答人：chenyiwei
如果资产的实际状态与评估假设不符，则应从评估值中减去为了使该资产达到评估报告中假设的状态而预计需发生的后续支出金额。
如果最终支付的金额与原先的预计金额有差异的，则在证明差额确系必要、合理支出的前提下，可以增加无形资产价值。 你所说的“如收购时无法估计后续发生的金额”在实际操作中似乎不大可能出现。如果真是这样，那恐怕要质疑这样收购的目的和定价谈判过程了。

提问人：stone1323 时间：2014-12-02 22:39:00
谢谢陈版，第 2 问可能未表述清楚，应该是无法准确估算出后续发生金额的情况下，资本公积应按多少确认恰当？

回答人：chenyiwei
建议按最佳估计数确认。后续实际数与最佳估计数之间如有差异，则在证明差额确系必要、合理支出的前提下，可以增加无形资产价值。